臺灣桃園地方法院宣示判決筆錄　　　　 96年度審訴字第296號
公　訴　人　臺灣桃園地方法院檢察署檢察官
被　　　告　丙○○
指定辯護人　本院公設辯護人甲○○
上列被告因毒品危害防制條例案件，於中華民國96年9 月28日下
午5 時許，在本院第十法庭宣示判決，出席職員如下：
　　　　　法　官　 林孟宜
　　　　　書記官　 魏里安
　　　　　通　譯
法官起立朗讀判決主文、犯罪事實要旨、處罰條文、附記事項，
及告以上訴限制、期間並提出上訴狀之法院，且諭知記載其內容
：
一、主  文
    丙○○施用第一級毒品，累犯，處有期徒刑壹年貳月，減為
    有期徒刑柒月，扣案海洛因貳包含包裝袋貳個（海洛因合計
    淨重零點陸肆公克）沒收銷毀之；又施用第二級毒品，累犯
    ，處有期徒刑陸月，減為有期徒刑參月；又偽造署押，足以
    生損害於公眾及他人，累犯，處有期徒刑捌月，減為有期徒
    刑肆月，附表所示文件上偽造之「乙○○」簽名、指印均沒
    收。應執行有期徒刑壹年壹月。扣案海洛因貳包含包裝袋貳
    個（海洛因合計淨重零點陸肆公克）沒收銷毀之，附表所示
    文件上偽造之「乙○○」簽名、指印均沒收。
二、犯罪事實要旨：
    丙○○於民國92年間，曾犯偽造文書案件，經本院以92年度
    桃簡字第710 號判決判處有期徒刑5 月確定，並於93年11月
    26日縮刑期滿執行完畢。另於88年間，因施用毒品案件，經
    臺灣臺北地方法院以89年度毒聲字第684 號裁定令入勒戒處
    所施以強制戒治，於92年4 月9 日執行完畢，且經臺灣臺北
    地方法院檢察署檢察官於92年5 月8 日以92年度戒毒偵字第
    64號為不起訴處分。詎仍不知悔改，於強制戒治執行完畢後
    5 年內復於95年11月16日起至96年2 月14日止，在桃園縣桃
    園市○○○○街1 巷25號友人住處及其臺北縣永和市○○路
    26號4 樓之5 租屋處，以針筒注射方式每天施用第一級毒品
    海洛因3 至5 次；將安非他命用吸食器燒烤方式，反覆施用
    第二級毒品安非他命。嗣經警分別於95年11月16日凌晨4 時
    45分許在臺北縣中和市○○路○ 段137 號6 樓、於96年2 月
    14日晚間7 時許，在桃園縣桃園市○○路○ 段與民光路口處
    循線查獲，並扣得海洛因2 小包。詎丙○○為逃避刑責，竟
    接續在臺北市政府警察局刑事警察大隊調查時及臺灣桃園地
    方法院檢察署檢察官偵查中，冒用其妹乙○○之名義應訊，
    並先後在如附表所示之文件上偽造乙○○之簽名並捺印指印
    ，足以生損害於乙○○及警察機關、檢察機關調查案件之正
    確性。
三、處罰條文：
    毒品危害防制條例第10條第1 項、第2 項、第18條第1 項前
    段，刑法第11條、第217 條第1 項、第219 條、第47條第1
    項，中華民國九十六年罪犯減刑條例第2 條第1 項第3 款、
    第7 條、第10條第1 項。
四、附記事項：
    (一)按如刑法第56條修正立法理由所舉「吸毒」犯罪之例，施
      用毒品者，性格上對此施用行為具有倚賴性，會反覆實施
      為常態，換言之，施用毒品犯行，本質上即具有高度之成
      癮性及濫用性（毒品危害防制條例第2 條第1 項參見），
      其施用毒品行為本身，顯然具有反覆性及延續性之特徵，
      如將「持續多次施用毒品行為」評價為數罪，恐有違禁止
      重覆評價、刑度超過罪責與不法內涵之疑慮，更有違憲法
      要求之比例原則。本件起訴書僅起訴被告於96年2 月13日
      晚間施用第一級毒品海洛因及於96年2 月15日為警採尿回
      溯96小時內某時施用第二級毒品安非他命犯行，然依上開
      說明，事實欄所載之其餘施用第一、二級毒品行為，依被
      告在本院審理中自白自95年11月16日迄96年2 月14日期間
      ，海洛因一天至少施用3 到5 次，安非他命則反覆陸續施
      用，都沒有間斷，可見被告確有毒癮，而被告為警查獲均
      驗出毒品陽性反應，亦見被告依賴濫用毒品，可推認上開
      施用毒品頻率之自白可信，是95年2 月15日以前之施用第
      一、二毒品犯行（臺灣板橋地方法院檢察署96年度毒偵字
      第5921號移送並辦意指書僅敘及被告於95年11月16日為警
      採尿回溯26小時、96小時之某時施用第一、二級毒品），
      仍有延續性，徵諸施用毒品之慣常性，事實欄所載95 年
      11月16日起至96年2 月15日採尿前施用毒品海洛因、安非
      他命行為，應屬同一施用第一、二級毒品行為之反覆延續
      ，應包括視為單一施用第一級毒品犯行及單一施用第二級
      毒品犯行，本院自得併予審酌，附此敘明。
    (二)本件被告犯罪時間係在96年4 月24日之前，所犯為毒品危
      害防制條例第10條第1 、2 項之罪，合於中華民國九十六
      年罪犯減刑條例第2 條第1 項第3 款規定之減刑要件，爰
      減其宣告刑二分之一。
五、協商判決除有刑事訴訟法第455 條之4 第1 項第1 款於本訊
    問程序終結前，被告撤銷協商合意或檢察官撤回協商聲請者
    ；第2 款被告協商之意思非出於自由意志者；第4 款被告所
    犯之罪非第455 條之2 第1 項所定得以協商判決者；第6 款
    被告有其他較重之裁判上一罪之犯罪事實者；第7 款法院認
    應諭知免刑或免訴、不受理者情形之一，及違反同條第2 項
    「法院應於協商合意範圍內為判決；法院為協商判決所科之
    刑，以宣告緩刑或2 年以下有期徒刑、拘役或罰金為限」之
    規定者外，
    不得上訴。
六、如有前項得上訴之情形者，得自收受判決送達之日起10日內
    ，向本院提出上訴書狀，上訴於第二審法院。
中　　華　　民　　國　　96　　年　　9 　　月　　28　　日
                            刑事庭法　官　林孟宜
以上正本證明與原本無異。
                                  書記官　魏里安
中　　華　　民　　國　　96　　年　　9 　　月　　28　　日
附錄本案論罪科刑法條：
毒品危害防制條例第10條規定：
施用第一級毒品者，處6 月以上 5 年以下有期徒刑。
施用第二級毒品者，處3 年以下有期徒刑。
毒品危害防制條例第18條第1 項規定：
查獲之第一、二級毒品及專供製造或施用第一、二級毒品之器具
，不問屬於犯人與否，均沒收銷燬之；查獲之第三、四級毒品及
製造或施用毒品之器具，無正當理由而擅自持有者，均沒入銷燬
之。但合於醫藥、研究或訓練之用者，得不予銷燬。
附表：
┌──┬───────────────────────┬──────────────┐
│編號│           文 件 名 稱       　               │宣告沒收之偽造簽名、指印    │
├──┼───────────────────────┼──────────────┤
│1   │96年2月14日自願受搜索同意書                   │「乙○○」簽名1枚、指印1枚  │
├──┼───────────────────────┼──────────────┤
│2   │臺北市政府警察局刑事警察大隊96年2月14日搜索暨 │「乙○○」簽名4枚、指印5枚  │
│    │扣押筆錄（受搜索人乙○○）                    │                            │
├──┼───────────────────────┼──────────────┤
│3   │臺北市政府警察局刑事警察大隊扣押物品目錄表    │「乙○○」簽名2枚、指印5枚  │
├──┼───────────────────────┼──────────────┤
│4   │臺北市政府警察局刑事警察大隊扣押物品收據      │「乙○○」指印1枚           │
├──┼───────────────────────┼──────────────┤
│5   │臺北市政府警察局刑事警察大隊96年2月14日搜索暨 │「乙○○」簽名1枚、指印1枚  │
│    │扣押筆錄（受搜索人許子健）                    │                            │
├──┼───────────────────────┼──────────────┤
│6   │臺北市政府警察局刑事警察大隊96年2月15日第1次警│「乙○○」簽名2枚、指印6枚  │
│    │詢筆錄                                        │                            │
├──┼───────────────────────┼──────────────┤
│7   │臺北市政府警察局刑事警察大隊96年2月15日第2次警│「乙○○」簽名2枚、指印13枚 │
│    │詢筆錄                                        │                            │
├──┼───────────────────────┼──────────────┤
│8   │指認許子健之照片                              │「乙○○」簽名1枚、指印1枚  │
├──┼───────────────────────┼──────────────┤
│9   │指認購買之2包海洛因照片                       │「乙○○」簽名1枚、指印1枚  │
├──┼───────────────────────┼──────────────┤
│10  │乙○○之口卡片                                │「乙○○」簽名1枚、指印1枚  │
├──┼───────────────────────┼──────────────┤
│11  │現場逮捕告知書                                │「乙○○」簽名1枚           │
├──┼───────────────────────┼──────────────┤
│12  │臺北市政府警察局刑事警察大隊查獲涉嫌毒品危害防│「乙○○」簽名1枚、指印1枚  │
│    │制條例毒品初步鑑驗報告書                      │                            │
├──┼───────────────────────┼──────────────┤
│13  │逮捕通知書(通知本人)                          │「乙○○」指印2枚           │
├──┼───────────────────────┼──────────────┤
│14  │逮捕通知書(通知親友)                          │「乙○○」指印1枚           │
├──┼───────────────────────┼──────────────┤
│15  │臺灣桃園地方法院檢察署96年2月16日訊問筆錄     │「乙○○」簽名1枚           │
├──┼───────────────────────┼──────────────┤
│16  │96年2月16日證人結文                           │「乙○○」簽名1枚           │
├──┼───────────────────────┼──────────────┤
│17  │臺北市政府警察局偵辦毒品案件尿液檢體委驗單    │「乙○○」簽名1枚、指印1枚  │
└──┴───────────────────────┴──────────────┘
